臺灣高等法院臺中分院刑事裁定　
111年度聲字第165號
聲  請  人  臺灣高等檢察署臺中檢察分署檢察官     
受  刑  人  陳志維



上列聲請人因受刑人數罪併罰有二裁判以上，聲請定其應執行之
刑（聲請案號：111年度執聲字第4號），本院裁定如下：
    主  文
陳志維所犯如附表所示各罪所處之刑，應執行有期徒刑拾貳年。
    理  由
一、受刑人陳志維（下稱受刑人）因如附表所示各罪，經臺灣彰
    化地方法院及本院先後判處如附表所示之刑，並均確定在案
    ，此有各該判決及臺灣高等法院被告前案紀錄表在卷可參。
    茲檢察官聲請就如附表所示各罪定其應執行刑，本院審核認
    檢察官聲請為正當，斟酌受刑人陳述之意見（見本院卷第15
    3至157頁之受刑人之陳述暨量刑答辯狀），並參酌受刑人如
    附表所示各罪曾定應執行刑情形（詳如附表所示），暨其行
    為次數、侵害法益，及其犯罪類型中有2次施用第一級毒品
    、5次竊盜，同質性高，對於危害社會及個人法益之加重效
    應，再與其所犯1次恐嚇取財未遂、1次加重強盜部分為整體
    非難評價等情狀，認應定其應執行刑如主文所示。
二、爰依刑事訴訟法第477條第1項，刑法第53條、第51條第5 款
    ，裁定如主文。
中　　華　　民　　國　　111 　年　　2 　　月　　16　　日
                  刑事第四庭    審判長法　官  蔡名曜
                                      法　官  邱鼎文
                                      法　官  黃玉琪
以上正本證明與原本無異。
如不服本裁定，應於收受送達後5日內向本院提出抗告書狀(須附
繕本)。因疫情而遲誤不變期間，得向法院聲請回復原狀。
　　　　　　　　　　　　　　　　　　　　　　　　
　　　　　　　　　　　　　　　　　　　書記官  林姿妤
中　　華　　民　　國　　111 　年　　2 　　月　　16　　日

附表：受刑人陳志維定應執行刑案件一覽表
編       號  1 2 3 罪       名  施用第一級毒品罪 施用第一級毒品罪 加重竊盜罪 宣   告  刑  有期徒刑1年 有期徒刑10月 有期徒刑10月(2次) 犯 罪 日 期  107.04.25 107.05.10 106.12.23(2次) 偵查(自訴)機關年度案號  彰化地檢107年度毒偵字第1136、1145號 彰化地檢107年度毒偵字第1136、1145號 彰化地檢107年度偵字第3432號等 最 後 事 實 審 法   院 彰化地院 彰化地院 彰化地院  案   號 107年度訴字第784號 107年度訴字第784號 107年度易字第742、801、880號  判決日期 107.09.04 107.09.04 107.09.10 確 定 判 決 法    院 彰化地院 彰化地院 彰化地院  案    號 107年度訴字第784號 107年度訴字第784號 107年度易字第742、801、880號  判    決 確定日期 107.09.25 107.09.25 107.10.09 宣告刑得否易 科罰金或易服 社會勞動  否 否 否 備       註  彰化地檢107年度執字第5596號 （編號1至2，經上開彰化地院判決定應執行刑有期徒刑1年6月）  彰化地檢107年度執字第5737號（編號3至6，經上開彰化地院判決定應執行刑有期徒刑4年）   彰化地檢110年度執更字第1257號（編號1至8，經彰化地院110年聲字第931號裁定定應執行有期徒刑6年6月）   


編       號  4 5 6 罪       名  竊盜罪 竊盜罪 竊盜罪 宣   告  刑  有期徒刑9月 (2次) 有期徒刑8月 有期徒刑7月 (3次) 犯 罪 日 期  ①107.02.08 ②107.05.30 106.11.23 ①107.01.17 ②107.02.28 ③107.02.23 偵查(自訴)機關年度案號  彰化地檢107年度偵字第3432號等 彰化地檢107年度偵字第3432號等 彰化地檢107年度偵字第3432號等 最後事實審 法    院 彰化地院 彰化地院 彰化地院  案    號 107年度易字第742、801、880號 107年度易字第742、801、880號 107年度易字第742、801、880號  判決日期 107.09.10 107.09.10 107.09.10 確定 判決 法    院 彰化地院 彰化地院 彰化地院  案    號 107年度易字第742、801、880號 107年度易字第742、801、880號 107年度易字第742、801、880號  判    決 確定日期 107.10.09 107.10.09 107.10.09 宣告刑得否易科罰金或易服社會勞動  否 否 否 備       註  彰化地檢107年度執字第5737號 （編號3至6，經上開彰化地院判決定應執行刑有期徒刑4年）     彰化地檢110年度執更字第1257號（編號1至8，經彰化地院110年聲字第931號裁定定應執行有期徒刑6年6月）   


編    號  7 8 9 罪    名  竊盜罪 恐嚇取財未遂罪 加重強盜罪 宣 告 刑  有期徒刑9月 有期徒刑7月 有期徒刑7年6月 犯罪日期  107.05.26 107.03.11 107.03.10 偵查(自訴)機關年度案號  彰化地檢107年度偵字第10154號 彰化地檢107年度偵字第6496、7401號 彰化地檢107年度偵字第6496、7401號 最後事實審 法    院 彰化地院 彰化地院 臺中高分院  案    號 107年度易字第1204號 108年度重訴字第6號 109年度上訴字第1744號  判決日期 107.12.24 109.05.27 110.02.04 確定 判決 法    院 彰化地院 彰化地院 最高法院  案    號 107年度易字第1204號 108年度重訴字第6號 110年台上字第5670號  判    決 確定日期 108.01.20 109.06.25 110.11.18 宣告刑得否易科罰金或易服社會勞動  否 否 否 備       註  彰化地檢108年度執字第586號 彰化地檢110年度執字第2679號 彰化地檢110年度執字第4687號   彰化地檢110年度執更字第1257號（編號1至8，經彰化地院110年聲字第931號裁定定應執行有期徒刑6年6月）